臺灣高等法院臺南分院民事裁定  100年度抗字第163號
抗  告  人  陳文瑞
相  對  人  徐茂桐
            徐春惠
            徐志漳
            徐秀綿
共同代理人  李立普  律師
上列抗告人因與相對人間請求返還提存物事件，對於中華民國10
0年8月18日臺灣嘉義地方法院所為100年度聲字第182號裁定，提
起抗告，本院裁定如下：
    主  文
抗告駁回。
抗告訴訟費用新臺幣壹仟元由抗告人負擔。
    理  由
一、相對人在原法院聲請意旨略以：伊與抗告人間聲請假扣押事
    件，前依原法院97年度裁全字第2207號裁定，為抗告人供擔
    保，以原法院97年度存字第1434號提存事件提存後，對抗告
    人聲請假扣押執行在案。嗣因無繼續執行假扣押之必要，伊
    已向原法院聲請撤銷該假扣押裁定確定，及撤回該假扣押之
    執行，且亦已對遭假扣押執行之抗告人，寄送通知行使權利
    之存證信函，迄今已逾20日以上，未見抗告人行使權利，爰
    依法聲請裁定返還伊所提存之擔保金等語。
二、按訴訟終結後，供擔保人證明已定20日以上之期間，催告受
    擔保利益人行使權利而未行使者，或法院依供擔保人之聲請
    ，通知受擔保利益人於一定期間內行使權利，並向法院為行
    使權利之證明而未證明者，法院應依供擔保人之聲請，以裁
    定命返還其提存物或保證書，民事訴訟法第104 條第1項第3
    款定有明文。另依同法第106 條規定，於其他依法令供訴訟
    上之擔保者，亦準用之。該款所謂「訴訟終結」，從廣義解
    釋，包括撤銷假扣押或假處分裁定及執行程序終結在內，最
    高法院亦著有88年臺抗字第682號裁定意旨足參。
三、經查相對人上揭對抗告人聲請假扣押裁定執行，及聲請撤銷
    假扣押裁定並撤回假扣押執行之主張，業經本院依職權調閱
    原法院97年度裁全字第2207號假扣押聲請事件、97年度存字
    第1434號擔保提存事件、97年度執全字第1209號假扣押執行
    事件等案卷核閱屬實，並據相對人提出原法院民事執行處10
    0年1月14日撤銷執行命令通知、100年度司裁全聲字第3號裁
    定書及確定證明書等件各在卷足憑，核已與民事訴訟法第10
    4條第1項第3 款所定之「訴訟終結」情形相當。又相對人曾
    以存證信函催告抗告人行使權利，迄已逾20日未見抗告人行
    使權利等情，亦有相對人提出之100年6月22日臺北三張犁郵
    局第000619號存證信函在卷可佐，復有原法院民事紀錄科查
    詢表存卷足稽。則揆諸上揭規定及說明，相對人聲請返還其
    為抗告人於原法院97年度存字第1434號提存事件，所提存之
    擔保物臺灣土地銀行敦化分行無記名可轉讓定期存單面額新
    臺幣100 萬元乙張，洵屬有據，原法院裁定准予返還，經核
    認事用法並無不合。又系爭假扣押事件之本案訴訟，業經原
    法院以97年度重訴字第101 號，及本院以98年度重上字第55
    號損害賠償事件，經通常訴訟程序為言詞辯論後，判決確定
    在案，並經相對人據以對抗告人為終局之執行，亦有各該訴
    訟案卷足稽，則抗告意旨執所謂「還上訴高等法院就要拍賣
    其房子」、及「臺南高等法院開完二次庭，第三次庭還沒通
    知下一次，判決也沒給抗告人。」等由，指摘原裁定不當，
    求予廢棄改判，為無理由，應予駁回。
四、據上論結，本件抗告為無理由，應依民事訴訟法第495條之1
    第1項、第449條第1項、第95條、第78條，裁定如主文。
中    華    民    國   100    年    10    月    20    日
                  民事第一庭  審判長法  官    丁振昌
                                    法  官    曾平杉
                                    法  官    林永茂
上為正本係照原本作成。
本裁定除以適用法規顯有錯誤為理由外，不得再抗告。如提出再
抗告，應於收受送達後10日內向本院提出再抗告狀（均須按他造
當事人之人數附繕本），並繳納再抗告費新台幣1千元。提起再
抗告應委任律師或具有律師資格之人之委任狀；委任有律師資格
者，另應附具律師資格證書及釋明委任人與受任人有民事訴訟法
第466條之1第1項但書或第2項（詳附註）所定關係之釋明文書影
本。
中    華    民    國   100    年    10    月    20    日
                                    書記官    謝素嬿
【附註】
民事訴訟法第495條之1第2項準用同法第466條之1第1、2項規定
：
(1)對於第二審判決上訴，上訴人應委任律師為訴訟代理人。但上
  訴人或其法定代理人具有律師資格者，不在此限。
(2)上訴人之配偶、三親等內之血親、二親等內之姻親，或上訴人
  為法人、中央或地方機關時，其所屬專任人員具有律師資格並
  經法院認為適當者，亦得為第三審訴訟代理人。
民事訴訟法第466條之2第1項：
  上訴人無資力委任訴訟代理人者，得依訴訟救助之規定，聲請
  第三審法院為之選任律師為其訴訟代理人。